RUBÉN ÁNGEL RUIZ PAREJAS

932-286-154

rubenparejas@gmail.com | ruben.ruiz@pucp.pe

Soy un apasionado profesional especializado en impulsar la innovación empresarial y diseñar experiencias excepcionales para usuarios y clientes. Mi experiencia profesional, una sólida formación como ingeniero informático y mis estudios de postgrado de MBA y Doctorado; respaldan mi amplia experiencia en liderar y transformar empresas.

A lo largo de mi carrera, he canalizado mi energía y conocimiento hacia la creación de soluciones que no solo sean funcionales, sino, que también generen un impacto positivo en la vida de los clientes. Mi enfoque se basa en una combinación única de habilidades en gestión, conocimientos del negocio, tecnología y estrategia de mercado; lo que me permite liderar proyectos innovadores que mejoren la experiencia y satisfacción de los clientes.

Así mismo, me desenvuelvo como Docente Universitario, investigando e impartiendo cursos de especialización en los programas de Ingeniería Empresarial e Ingenieria de Sistemas e Informática en la Universidad Continental y en la Universidad Tecnológica del Perú (UTP).

Formación Académica	
UBA Universidad de Buenos Aires Doctor en Administración de Empresas	Estudiando
MIT xPRO - Massachusetts Institute of Technology Diplomado en Gestión de Proyectos y Organizaciones: Desafíos Complejos	2022
MIT PROFESSIONAL - Massachusetts Institute of Technology Diplomado en Transformación Digital: Tecnologías y sus aplicaciones básicas	2020 - 2021
Pontificie Universidad Católica del Perú Magister en Administración Estratégica de Empresas	2012 - 2014
Universidad Continental Título en Ingeniería Informática	2001 – 2005
Certificaciones	
PMI Project Management Ready Project Management Institute	2022
Microsoft Certified Azure Fundamentals Microsoft	2021
Python esencial LinkedIn	2021
Service Desk Manager Service Desk Institute	2019
Curso Básico de Marketing Digital Iab España	2017
Microsoft Project 2010 Aplicado al Planeamiento de Proyectos Instituto de Informática de la Pontificia Universidad Católica del Perú	2014
Curso Taller Innovation and how it enhances a nations competitiveness CENTRUM Católica - Pontificia Universidad Católica del Perú	2012

Curso Taller Efectividad Estratégica

Curso de Inglés - Londres, Reino Unido

Scott's College London 2008

Experiencia Profesional

Universidad Tecnológica del Perú (UTP)

Docente Universitario

2023 - Actualidad

Docente de cursos especializados en el programa de Ingeniería de Sistemas e Informática, donde imparto clases en las siguientes asignaturas: Bases de Datos y Tecnología del Aprendizaje.

Universidad Continental

Docente Universitario

2020 – Actualidad

Investigador y Docente de cursos especializados en los programas de Ingeniería Empresarial e Ingeniería de Sistemas e Informática, donde imparto clases en las siguientes asignaturas: Proyecto Final de Ingeniería Empresarial, Arquitectura Empresarial, Ingeniería de Procesos, Bases de Datos y Sistemas de Información.

Facultad de Ingeniería de la Universidad Continental

Acreditar Programas con ICACIT

2020 - 2022

Participé en un proyecto corporativo para la acreditación de los programas de Ingeniería Empresarial e Ingeniería Eléctrica de la Universidad Continental con la agencia especializada ICACIT. Mi rol incluyó la creación de documentación y garantizar el cumplimiento de los estándares de calidad de la agencia acreditadora.

Logro: Se obtuvo la acreditación del programa de Ingeniería Eléctrica.

Universidad Continental

Coordinador de Operaciones TICs

2016 - 2020

Dirigí y aseguré la operatividad de los Sistemas de Información de la Universidad Continental, incluyendo: el ERP Ellucian Banner Student, servidores, conectividad y otras tecnologías institucionales. Además, lideré proyectos tecnológicos y de desarrollo de software, identificados a partir del análisis de gestión y las necesidades de los usuarios.

Implementé estándares de gestión, como PMI, para supervisar eficientemente los proyectos tecnológicos, y adopté metodologías ágiles como SCRUM para un control efectivo de las iteraciones en los proyectos de software.

Tuve un rol fundamental como líder en el análisis, planificación, programación, seguimiento y control de proyectos de software en la institución. Implementé métodos y técnicas de SCRUM como buenas prácticas, permitiendo iteraciones continuas, gestión eficaz de riesgos y comunicación constante.

Logro: Formé parte del equipo que logró la acreditación de las carreras del Instituto Continental, primero a través del Consejo de Evaluación, Acreditación y Certificación de Calidad de la Educación Superior No Universitaria (CONEACES) y luego por segunda vez con la Superintendencia Nacional de Educación Superior Universitaria (SUNEDU).

ENVIOSIN S.R.L

Gerente de sede 2009-2010

Dirigí con éxito una unidad de negocio en una Courier Internacional, liderando todos los aspectos clave, desde la gestión de recursos, logística y calidad, hasta la innovación y las finanzas. Mi enfoque estratégico se centró en establecer planes a corto y largo plazo para optimizar la productividad de la sucursal y maximizar los resultados.

Universidad Continental

Analista Programador

2006

Fui parte activa de múltiples proyectos de desarrollo de software en la institución, asumiendo la responsabilidad de su concepción, diseño, pruebas e implementación.

Caja Huancayo

Analista Programador

2006

Formé parte de un proyecto de colaboración entre la Caja Huancayo y la Universidad Continental. Tuve la responsabilidad de liderar el desarrollo, diseño, pruebas e implementación de un software innovador. Este software se encargaba de gestionar la tabulación, procesamiento y análisis de los resultados, así como la generación de cuadros estadísticos a partir de las encuestas de posicionamiento de la Caja Huancayo en la región Junín. Fue un proyecto enriquecedor que contribuyó significativamente a la toma de decisiones estratégicas de esta entidad financiera.

Investigaciones

- **Tesis de maestría**: "Calidad de las Empresas del Sector Educación Superior Junín" CENTRUM Católica 2015.
- **Publicación en SCOPUS (2021):** "A Machine Learning Approach to Find the Determinants of Peruvian Coca Illegal Crops". Link: https://bit.ly/3AGMOJ9
- **Publicación en SCOPUS (2021):** "A Machine Learning Approach to Find the Determinants of Peruvian Cocaine Local Price". Link: https://bit.ly/3AEidLZ
- **Publicación en SCOPUS (2022):** "The impact of electronic commerce on the Peruvian firms' revenue". Link: https://bit.ly/3Uki0EU

Emprendimientos

MiCIUDAD

Fundador 2016 - 2018

Creador y co-impulsor de la primera aplicación móvil y plataforma virtual de comercio electrónico y servicio delivery de la ciudad de Huancayo.

Avanti: Centro psicoterapeútico

Socio fundador 2022 - Actualidad

Co-fundador y co-impulsor del primer centro psicoterapeutico online en la ciudad de Huancayo, especializado en terapia familiar y de pareja: https://cpsavanti.com/

Conocimientos Adicionales

- Arquitectura empresarial (TOGAF)
- Archimate 4.0
- ABACUS
- Gestión por Procesos
- SQL Avanzado
- Microsoft Project Intermedio
- Six Sigma
- Facebook Ads y Google Analytics

- Microsoft Office Nivel Avanzado
- Microsoft Visual Studio Avanzado
- Python Intermedio
- Wordpress
- ASP Intermedio
- HTML 5 Intermedio
- Power Builder 11.5 Avanzado
- R Intermedio